【裁判字號】    95,交抗,42
【裁判日期】    950428
【裁判案由】    聲明異議
【裁判全文】
臺灣高等法院高雄分院刑事裁定          95年度交抗字第42號
抗告人即
受處分人    甲○○
上列抗告人因違反道路交通管理處罰條例聲明異議案件，不服
臺灣高雄地方法院中華民國95年2 月27日裁定（94年度交聲字第
683 號），提起抗告，本院裁定如下：
    主  文
抗告駁回。
    理  由
一、抗告意旨略以：抗告人即受處分人甲○○（下稱抗告人）於
    民國94年11月9 日凌晨4 時55分許，駕駛車牌號碼JF-E66號
    營業貨運曳引車，行經苗栗縣竹南鎮○○路口欲左轉西濱公
    路聯絡道（下稱聯絡道）時，伊駛入路口時，公義路交通號
    誌係綠燈，行進間始轉換為紅燈，抗告人見狀即煞車，然因
    抗告人所駕駛之車輛已橫跨在公義路與聯絡道路口，如不離
    開，恐阻礙該路口車輛通行，抗告人乃將車輛左轉至聯絡道
    上，此時適有警車行駛於聯絡道，認抗告人闖紅燈而當場攔
    停開單舉發。且伊行駛公義路左轉西濱聯絡道之號誌並非警
    員於原審到庭所稱之四時相號誌，而係紅燈、黃燈、綠燈及
    右轉燈。抗告人不服，乃依法於原審聲明異議，原審法院裁
    定駁回異議並非正確，為此提起本件抗告，聲請撤銷原裁定
    等語。
二、按汽車駕駛人，行經有燈光號誌管制之交岔路口闖紅燈者，
    處新臺幣（下同）1 千8 百元以上5 千4 百元以下罰鍰，道
    路交通管理處罰條例第53條定有明文。且汽車駕駛人駕駛汽
    車違反道路交通管理處罰條例第53條規定者，除應依該條所
    規定之罰鍰處罰外，並予記違規點數3 點，同條例第63 條
    第1 項第3 款亦有規定。再行為人如係駕駛大型車闖紅燈行
    駛，嗣為警舉發，而在舉發通知單上所載之應到案日期前聽
    候裁決，經主管機關調查後仍認定其有上開違規行為者，依
    違反道路交通管理事件統一裁罰基準及處理細則第44條第1
    項及違反道路交通管理事件統一裁罰基準表（下稱基準表）
    之規定，需對該行為人處以3 千6 百元之罰鍰，並記違規點
    數3 點（此部分僅自然人有適用）。
三、經查，本件抗告人於94年11月9 日凌晨4 時55分許駕駛車牌
    號碼JF-E66號營業貨運曳引車，行經公義路與聯絡道時闖越
    紅燈之事實，業據執行本件交通違規告發勤務之新竹市警察
    局第三分局朝山派出所警員邱昌隆到庭結證稱：當時警車係
    沿聯絡道東往西方向行駛，適行至聯絡道與公義路交叉口，
    該路口聯絡道方向係四時向號誌，即燈號變化依序為直走與
    右轉燈、左轉燈、黃燈再紅燈，聯絡道之交通號誌轉換為紅
    燈後，公義路之交通號誌才會轉換為綠燈，當時聯絡道路口
    之交通號誌係左轉燈，故該時公義路之交通號誌應係紅燈，
    巡邏車行經於此，見抗告人駕駛營業貨運曳引車，在公義路
    由南往北方向行駛，強行闖越紅燈，越過該路口停止線，左
    轉進入聯絡道行駛，即將抗告人攔停，異議人當時亦承認有
    闖紅燈情事，且向伊求情，說其職業駕照已經違規記點記4
    點，若再因闖紅燈經舉發，就會被吊銷駕照等語（見原審卷
    第25頁），且該路口聯絡道之交通號誌確係如證人所述之四
    時相號誌，亦有證人邱昌隆提出之該路口號誌照片5 張存卷
    可參（見原審卷第29-31 頁），而證人邱昌隆與抗告人既無
    怨隙，亦無故意為虛偽不實陳述之理。邱昌隆上開證述應屬
    事實。又按該路口聯絡道方向係四時向號誌，即燈號變化依
    序為直走與右轉燈、左轉燈、黃燈再紅燈，聯絡道之交通號
    誌轉換為紅燈後，公義路之交通號誌才會轉換為綠燈，當時
    警員邱昌隆之警車駛至聯絡道路口時之交通號誌既係左轉燈
    ，則聯絡道方向在此左轉燈之前，應為右轉燈及直行綠燈，
    易言之，公義路方向之號誌在聯絡道方向變為左轉綠燈前，
    已有相當時間持續為紅燈甚明。抗告人辯稱：伊駛入路口時
    為綠燈，因行進中燈號轉換為紅燈，為免阻礙交通乃左轉進
    入上開聯絡道云云，顯非事實，不足採信。此外，證人邱昌
    隆上證述係指該交岔路口聯絡道方向之號誌為四時相號誌，
    抗告人以其事後至該路口觀察，公義路方向並非四時相號誌
    ，指稱邱昌隆上開證詞不實在，顯有誤會。綜上所述，抗告
    人於上開時地未遵守號誌，闖越紅燈之事實應堪認定，原處
    分機關依道路交通管理處罰條例第53條第1 項及第63條第1
    項第3 款規定，裁處罰鍰3 千6 百元並記違規點數3 點，核
    無違誤，原審裁定駁回抗告人之異議自屬合法妥適，應予維
    持，抗告意旨仍執前詞，否認闖越紅燈，為無理由，應予駁
    回。
四、據上論結，應依道路交通案件處理辦法第26條，刑事訴訟法
    第412條，裁定如主文。
中    華    民    國    95    年    4     月    28    日
                  刑事第八庭    審判長法  官  李炫德
                                      法  官  簡志瑩
                                      法  官  蔡國
以上正本證明與原本無異。
不得再抗告。
中    華    民    國    95    年    4     月    28    日
                                      書記官  翁心欣


司法院資訊處製作；財團法人民間司法改革基金會備份。
